臺灣士林地方法院刑事判決　　　　　　　 94年度訴字第129號
公　訴　人　臺灣士林地方法院檢察署檢察官
被　　　告　甲○○
選任辯護人　李漢鑫律師
上列被告因違反槍砲彈藥刀械管制條例案件，經檢察官提起公訴
（94年度偵字第749號），本院判決如下：
    主  文
甲○○未經許可，寄藏可發射子彈具有殺傷力之改造手槍，處有
期徒刑壹年肆月，併科罰金新臺幣壹拾萬元，罰金如易服勞役，
以新台幣玖佰元即銀元參佰元折算壹日；扣案之改造手槍枝壹支
（含彈匣壹個，槍枝管制編號：0000000000號）、子彈伍顆、霰
彈貳顆及槍管壹支均沒收。
    事  實
一、甲○○曾於民國83間因違反麻醉藥品管理條例案件，經台灣
    桃園地方法院判處有期徒刑3 月確定，於84年1 月16日易科
    罰金執行完畢（不構成累犯）。甲○○明知未經許可，不得
    無故寄藏、持有槍砲彈藥刀械管制條例所列管之槍、彈及槍
    彈主要零件，仍於民國93年6 月間某日，在臺北市○○區○
    ○街某處，自其朋友陳振興（綽號：阿明，已死亡）收受具
    有殺傷力之仿WALTHER 廠半自動改造手槍1 支（合彈匣1 個
    ，槍枝管制編號0000000000）、土造子彈7 顆（其中2 顆土
    造子彈已因鑑定需要試射而擊發）、霰彈2 顆及槍枝主要零
    件槍管1 支，並受託將之寄藏在其所使用之車號SL-5265 號
    （起訴書誤載為SL-5264 號）自小客車之後車箱內，而代藏
    保管，嗣於93年9 月8 日晚上6 時50分許，為警持搜索票，
    至甲○○位於臺北市○○區○○街13號住處後方之上開小客
    車內搜得上開槍、彈等物品，始查悉上情。
二、案經臺北市政府警察局信義分局報請臺灣士林地方法院檢察
    署檢察官偵查起訴。
    理  由
一、訊據被告甲○○對於上揭時、地，經警在其車內扣得上開仿
    WALTHER 廠半自動改造手槍1 支（合彈匣1 個，槍枝管制編
    號0000000000）、土造子彈7 顆、霰彈2 顆及槍枝主要零件
    槍管1 支之事實，坦白承認，惟矢口否認有寄藏上開槍、彈
    及槍枝主要零件槍管等事實，辯稱：扣案物品係因陳振興搬
    家向伊借車，後來陳振興將槍、子彈及槍管等留在伊車上，
    伊係警局查獲時才知道車上有槍、彈云云。然查：
（一）被告如何受友人陳振興受寄藏匿上開槍、彈及槍枝主要零
      件之事實，已據其於警詢時供稱：係「阿明」（即陳振興
      ）拿來伊所使用的車上寄放等語；於偵查中供稱：係「阿
      明」搬家，他說這些東西暫時不方便放在他的住處，要借
      放在我這裡等語（見93年度核退字第2503號偵查卷第10頁
      ）；於本院審理時尚供稱：伊有委託陳振興的哥哥聯絡陳
      振興將槍取回，但因聯絡不到，又不敢拿去繳警局等語（
      見本院94年6 月7 日審理筆錄），並有經警在被告之車內
      所查扣之上開槍、彈及槍枝主要零件扣案足稽。該扣案之
      槍枝、子彈及槍管經送內政部警政署刑事警察局鑑定結果
      ，認該改造槍枝1 支（含彈匣1 個，槍枝管制編號000000
      0000號），係由仿WALTHER 廠半自動手槍製造之金屬玩具
      手槍，更換土造金屬槍管改造而成之改造手槍，機械性能
      良好，可擊發適用子彈，認具殺傷力；子彈半成品7 顆，
      認均係土造子彈（具直徑約7.6mm-7.9mm 之金屬彈頭），
      採3 顆試射，2 顆可擊發，認均具殺傷力；霰彈2 顆，認
      均係12GAUG E制式霰彈，認均具殺傷力；槍管1支 ，係土
      造金屬槍管半成品，此有該局93年9 月30日刑鑑字第
      0930187095號槍彈鑑定書1 份在卷足憑。依被告供述上開
      槍、彈係其友人陳振興持以放在伊車內，迄被查獲時約3
      個月之久，期間並曾要陳某取回等情，足徵被告持有上開
      槍、彈，即實力支配係為他人而占有管領，其有受寄代藏
      之犯意甚明。
（二）被告於本院審理時雖否認有受託代寄藏部分犯行，並以：
      扣案物品係因陳振興搬家向伊借車，後來陳振興將槍、子
      彈及槍管等留在伊車上，伊係警局查獲時才知道車上有槍
      、彈云云置辯。然查，果若被告係於警察查獲時才知道車
      上有槍、彈，何以其於警詢時，未就此表明；且被告於本
      院審理時尚供稱：伊有委託陳振興的哥哥聯絡陳振興將槍
      取回，但因聯絡不到，又不敢拿去繳警局等語，果若被告
      事後才知悉，何以之前會要陳振興的哥哥聯絡陳振興將槍
      取回，如果不知道車上之物品係槍、彈，何以又陳稱不敢
      拿去警局繳，顯見被告於本院審理時應係知犯重罪，始行
      改口否認犯行甚明，其辯稱於警察查獲時才知車上有槍、
      彈云云，顯係臨訟卸責之詞，不足採信，堪認被告於警、
      偵訊之上開如何寄藏、持有槍、彈及槍枝零件之自白符實
      可採，被告於查獲前已明知該批物品為槍、彈及槍枝主要
      零件，至為明確。被告未經許可而寄藏持有上開具有殺傷
      力之槍、彈及槍枝主要零件，其行為要屬不法。本件事證
      明確，被告犯行堪以認定，應依法論科。
二、本件改造手槍、槍管，分別屬於槍砲彈藥刀械管制條例第4
    條第1 項第1 款所稱之槍砲及其主要組成零件；子彈、霰彈
    係屬於同條例第4 條第1 項第2 款所稱之彈藥。被告甲○○
    行為後，槍砲彈藥刀械管制條例業於94年1 月26日修正公布
    ，並於同年月28日生效，其中關於未經許可持有、寄藏改造
    手槍罪部分，舊法係規定於第11條第4 項處罰，新法係規定
    於第8 條第4 項處罰，舊法法定本刑為1 年以上7 年以下有
    期徒刑，併科新台幣7 百萬元以下罰金；新法法定本刑為3
    年以上10年以下有期徒刑，併科新台幣7 百萬元以下罰金，
    經比較新舊法，以修正前之槍砲彈藥刀械管制條例第11條第
    4 項規定有利於被告，是依刑法第2 條第1 項但書之規定，
    應適用修正前之槍砲彈藥刀械管制條例第11條第4 項未經許
    可持有、寄藏可發射子彈具有殺傷力之改造手槍罪處斷。另
    槍砲彈藥刀械管制條例第12條第4 項、第13條第4 項並未修
    正，自不生比較新舊法之問題。是核被告所為，係犯修正前
    之槍砲彈藥刀械管制條例第11條第4 項之未經許可，寄藏可
    發射子彈具有殺傷力之改造手槍罪、同條例第12條第4 項之
    未經許可，寄藏子彈罪及同條例第13條第4 項之未經許可，
    寄藏槍砲主要組成零件罪。按寄藏與持有，均係將物置於自
    己實力支配之下，僅寄藏必先有他人之持有行為，而後始為
    之受寄代藏而已，故寄藏之受託人代為保管，其保管本身，
    亦屬持有，是槍砲彈藥刀械管制條例第11條第4 項、第12條
    第4 項、第13條第4 項雖將「持有」與「寄藏」為分別之處
    罰規定，則單純之「持有」，固不包括「寄藏」，但「寄藏
    」之受人委託代為保管，其保管之本身所為之「持有」，既
    係「寄藏」之當然結果，法律上自宜就「寄藏」行為為包括
    之評價，不應另就「持有」予以論罪 (最高法院74年度臺上
    字第3400號判例及82年度臺上字第1293號判決意旨可資參照
    ）。檢察官認被告係犯持有槍、彈及槍枝主要零件罪，尚有
    誤會。被告同一之寄藏行為同時觸犯前開3 罪名，為想像競
    合犯，應依刑法第55條之規定，從一重之寄藏可發射子彈具
    有殺傷力之改造手槍罪處斷。爰審酌被告未經許可寄藏槍枝
    、子彈，惟並未實際將槍枝取出使用、對社會尚未造成實際
    損害，另衡量被告犯罪之動機、目的、犯罪之手段、智識程
    度、犯罪所生之危險或損害、犯罪後之態度等一切情狀，判
    處如主文所示之刑，併就罰金部分諭知易服勞役之折算標準
    ，以資懲儆。另辯護人聲請對被告宣告緩刑一節，本院認被
    告於本案所寄藏之改造手槍及子彈皆具殺傷力，屬高度危險
    之違禁物品，一旦流出使用，將嚴重危害社會治安，構成社
    會秩序潛在威脅甚鉅，幸經警方搜索查獲，始未另生事端，
    被告所犯情節非輕，且難認其無再犯之虞，自不宜宣告緩刑
    ，併此敘明。
三、扣案之改造槍枝1 支（含彈匣1 個，槍枝管制編號00000000
    00號）、子彈5 顆（具直徑約7.6mm-7.9mm 之金屬彈頭）、
    霰彈2 顆（12GAUGE 制式霰彈）及槍管1 支，均屬違禁物，
    不問屬於犯人與否，應依刑法第38條第1 項第1 款之規定宣
    告沒收。至其餘扣案之子彈8 顆，係由玩具金屬彈殼加裝直
    徑約7.9mm 之金屬彈頭而成，不具底火、火藥，非為完整之
    子彈結構，認均不具殺傷力，另子彈3 顆（具直徑約7.6mm-
    7. 9mm之金屬彈頭），其中2 顆有殺傷力但已試射完畢，已
    失違禁物性質，另外其中1 顆無法擊發而不具殺傷力等情，
    有上開槍彈鑑定書可查，自毋庸另為沒收之諭知，附此敘明
    。
據上論斷，應依刑事訴訟法第299條第1項前段，修正前槍砲彈藥
刀械管制條例第11條第4 項、第12條第4 項、第13條第4 項，刑
法第2 條第1 項但書、第11條前段、第55條、第42條第2 項、第
38條第1 項第1 款，罰金罰鍰提高標準條例第2 條，現行法規所
定貨幣單位折算新台幣條例第2 條，判決如主文。
本案經檢察官鄭世揚到庭執行職務。
中　　華　　民　　國　　94　　年　　6 　　月　　21　　日
　　　　　　　　　刑事第三庭審判長法　官　李正紀
                                  法  官  吳祚丞
                                  法  官  王俊雄
以上正本證明與原本無異。
如不服本判決應於送達後10日內，向本院提出上訴狀。
                                  書記官  許秋莉
中　　華　　民　　國　　94　　年　　6 　　月　　23　　日
附錄本判決論罪科刑依據之法條：
修正前槍砲彈藥刀械管制條例第11條第4 項：
未經許可，製造、販賣或運輸第四條第一項第一款所稱其他可發
射金屬或子彈具有殺傷力之各式槍砲者，處五年以上有期徒刑，
併科新臺幣一千萬元以下罰金。
未經許可，轉讓、出租或出借前項所列槍砲者，處三年以上十年
以下有期徒刑，併科新臺幣七百萬元以下罰金。
意圖供自己或他人犯罪之用，而犯前二項之罪者，處無期徒刑或
七年以上有期徒刑，併科新臺幣一千萬元以下罰金。
未經許可，持有、寄藏或意圖販賣而陳列第一項所列槍砲者，處
一年以上七年以下有期徒刑，併科新臺幣七百萬元以下罰金。
第一項至第三項之未遂犯罰之。
修正前槍砲彈藥刀械管制條例第12條第4 項：
未經許可，製造、販賣或運輸子彈者，處一年以上七年以下有期
徒刑，併科新台幣五百萬元以下罰金。
未經許可，轉讓、出租或出借子彈者，處六月以上五年以下有期
徒刑，併科新台幣三百萬元以下罰金。
意圖供自己或他人犯罪之用，而犯前二項之罪者，處三年以上十
年以下有期徒刑，併科新台幣七百萬元以下罰金。
未經許可，持有、寄藏或意圖販賣而陳列子彈者，處五年以下有
期徒刑，併科新台幣三百萬元以下罰金。
第一項至第三項之未遂犯罰之。
修正前槍砲彈藥刀械管制條例第13條第4 項：
未經許可，製造、販賣或運輸槍砲、彈藥之主要組成零件者，處
三年以上十年以下有期徒刑，併科新台幣七百萬元以下罰金。
未經許可，轉讓、出租或出借前項零件者，處一年以上七年以下
有期徒刑，併科新台幣五百萬元以下罰金。
意圖供自己或他人犯罪之用，而犯前二項之罪者，處五年以上有
期徒刑，併科新台幣一千萬元以下罰金。
未經許可，持有、寄藏或意圖販賣而陳列第一項所列零件者，第
六月以上五年以下有期徒刑，併科新台幣三百萬元以下罰金。
第一項至第三項之未遂犯罰之。
